

Contact

Álvaro Ramírez Navarro

+41 772263879 alvaroramirez.developer@gmail.com Rue de Lyon, Genève

linkedin.com/in/varocode

varocode.com

Langues

Espagnol – Langue maternelle Anglais – C1 Français – B1

Autres compétences

PHP - Expertise Java - Maîtrise avancée Spring Boot - Maîtrise avancée Angular - Bonne connaissance Node.js- Bonne connaissance React - Connaissances de base Laravel Framework - Maîtrise avancée Symfony Framework - Compétence intermédiaire Active Directory - Compétence intermédiaire Wordpress - Maîtrise avancée Drupal - Compétence intermédiaire Scrum y Agile - Compétence intermédiaire GitHub Actions - Compétence intermédiaire Jenkins - Connaissances approfondies OpenShift - Connaissances approfondies Office 365 - Bonne connaissance Permis de conduire - Permis B

Développeur Full Stack principalement axé sur le développement backend, avec de solides compétences analytiques et des capacités de résolution de problèmes.

Compétent en PHP et Java Spring Boot, avec une

Compétent en PHP et Java Spring Boot, avec une bonne connaissance d'Angular et de React. Toujours désireux d'apprendre de nouvelles technologies

Expériences professionnelles

Développeur web Full Stack

SANTANDER DIGITAL SERVICES

Mars 2022 - Novembre 2024

Grâce à mon expérience chez Extranet, j'ai pu faire partie d'une équipe de Banco Santander

- Développements dans diverses applications utilisant PHP Laravel
- Développement et maintenance du backend avec Java Spring Boot
- Travail avec des bases de données IBM DB2

Développeur web Full Stack

SOLUCIONES EXTRANET

Août 2020 - Mars 2022

- Développements variés avec PHP, Laravel et WordPress
- Maintenance du frontend des applications utilisant Angular et Node.is
- Création et gestion d'APIs avec Java Spring Boot
- Gestion des bases de données SQL

Développeur Web

(INGENIEROS DE SISTEMAS) ISIS INFORMÁTICA

Juin 2020 - Août 2020

- Maintenance de sites Web avec WordPress et PHP.
- Développé des plugins personnalisés pour WordPress.

Formation

Licence en développement web

UNIVERSITÉ D'ALICANTE

Septembre 2016 - Juin 2020

Baccalauréat en Sciences Technologiques

IES AIREN| Septembre 2014 - Juin 2016

Diplôme d'études secondaires

IES AIREN| Septembre 2010 - Juin 2014

Intérêts personnels

- Acquérir continuellement de nouvelles compétences pendant mon temps libre
- Prévoit de passer la certification AWS prochainement
- Bien que je n'aie pas beaucoup de connaissances, je suis intéressé par cloud computing
- Très intéressé par la finance, les investissements et la gestion des crypto-monnaies